【裁判字號】    99,聲,1745
【裁判日期】    990706
【裁判案由】    聲請停止羈押
【裁判全文】
臺灣高等法院刑事裁定                  99年度聲字第1745號
聲請人  即
選任辯護人  曹大誠律師
上  訴  人
即  被  告  甲○○
上列聲請人因被告違反毒品危害防制條例案件（本院99年度上訴
字第1708號），聲請停止羈押，本院裁定如下：
    主  文
聲請駁回。
    理  由
一、本件被告甲○○因毒品危害防制條例案件，前經本院認為有
    刑事訴訟法第101條第1項第3款情形，非予羈押，顯難進行
    審判及執行，於民國99年6月5日執行羈押。
二、聲請意旨略以：被告對於本件案情，已於原審據實陳述，有
    關證人亦均經詰問，無湮滅、偽造證據或勾串之虞，懇請鈞
    院准予停止羈押云云。
三、按刑事被告經法官訊問後，認為犯罪嫌疑重大，而有(1)逃亡
    或有事實足認為有逃亡之虞者；(2)有事實足認為有湮滅、偽
    造、變造證據或勾串共犯或證人之虞者；(3)所犯為死刑、無
    期徒刑或最輕本刑為五年以上有期徒刑之罪等情形之一者，
    非予羈押，顯難進行追訴、審判或執行，得羈押之，刑事訴
    訟法第101條第1項定有明文。關於羈押與否之審查，其目的
    僅在判斷有無實施強制羈押事由及羈押必要等法律要件，並
    非終局判斷被告之罪責成立與否。有無羈押被告之必要，係
    屬為保全被告使訴訟程序得以順利進行，或為保全證據或為
    保全對被告刑罰之執行目的，而對被告實施人身強制處分權
    ，故審酌被告有無羈押之必要，除被告犯罪嫌疑已屬重大外
    ，自當基於訴訟進行程度、犯罪性質、犯罪實際情狀及其他
    一切情事，審慎斟酌有無上開保全或預防目的，依職權要適
    裁量，俾能兼顧國家刑事追訴、刑罰權之順暢執行及人權保
    障。次按刑事被告經訊問後，於必要時得羈押之，所謂必要
    與否，自應按照訴訟進行程度，及其他一切情事，由法院斟
    酌認定（最高法院29年度抗字第57號判例意旨參照）。又羈
    押被告之目的，在於確保訴訟程式之進行、確保證據之存在
    、真實及確保刑罰之執行，而被告有無羈押之必要，及羈押
    後其原因是否仍然存在，有無繼續羈押之必要，應否延長羈
    押，均屬事實認定之問題，法院有依法認定裁量之職權，自
    得就具體個案情節予以斟酌決定，如就客觀情事觀察，法院
    許可羈押之裁定在目的與手段間之衡量並無明顯違反比例原
    則情形，即無違法或不當可言，且關於羈押原因之判斷，尚
    不適用訴訟上之嚴格證明原則，而應適用自由證明程式。另
    聲請停止羈押，除有同法第114條各款所列情形之一不得駁
    回者外，准許與否，該管法院有自由裁量之權（最高法院56
    年度台抗字第67號裁定要旨參照）。
四、經查：本件被告甲○○所犯販賣第二級毒品罪，業經本院判
    處應執行有期徒刑6年，顯然犯罪嫌疑重大，且販賣第二級
    毒品罪之法定刑為無期徒刑或7年以上有期徒刑，屬最輕本
    刑為5年以上有期徒刑之罪，有刑事訴訟法第101條第1項第3
    款之情形，衡諸被告因已受重刑之諭知，可預期被告逃匿以
    規避審判程序之進行及刑罰之執行之可能性甚高，而有逃亡
    之虞，若命被告具保、責付或限制住居等侵害較小之手段，
    均不足以確保審判或執行程序之順利進行，非予羈押，國家
    追訴及刑罰權即有難以實現之危險，依本案訴訟進度，仍有
    繼續羈押被告之必要，無涉有無勾串共犯或證人之虞之原因
    ，聲請人主張並無串證之虞云云，並非本案羈押之事由，尚
    難憑此認為被告已無非予羈押，顯難進行審判或執行羈押之
    必要，據而認有停止羈押之論據。況參酌被告甲○○多次販
    賣毒品予他人，助長毒品泛濫，戕害他人身心健康，危害社
    會秩序，權衡國家刑事司法權之有效行使、社會秩序及公共
    利益、被告人身自由之私益及防禦權受限制之程度，認對被
    告維持羈押處分尚屬適當、必要，合乎比例原則。此外，本
    件復無刑事訴訟法第114條各款所定不得駁回具保停止羈押
    聲請之情形。綜上所述，被告羈押之原因依然存在，非予羈
    押，顯難進行審判及執行，而有執行羈押之必要，本件聲請
    人聲請停止羈押，自難准許，應予駁回。
據上論斷，應依刑事訴訟法第220條，裁定如主文。
中    華    民    國    99    年    7     月    6     日
                 刑事第八法庭  審判長法  官  張傳栗
                                     法  官  陳春秋
                                     法  官  蔡光治
以上正本證明與原本無異。
如不服本裁定，應於收受送達後五日內向本院提出抗告狀。
                                     書記官  阮桂芳
中    華    民    國    99    年    7     月    9     日

司法院資訊處製作；財團法人民間司法改革基金會備份。
